# 请教各位老师，投资性房地产问题

提问人：xuekuaiji13 时间：2020-08-09 18:14:32
1 、为什么用于资本增值房屋不属于投资性房地产？
有人说是因为我国基本都是房地产开发企业有投资性房地产，但是对于房开企业来说，用于出售的属于存货，因此不再另外规定。但是用于出售的土地也属于房开企业的存货，却分类为投资性房地产，所以觉得这个说法不太对。
2 、为什么非投资性房地产转为投资性房地产，公允价值大于账面价值的差额计入其他综合收益？
3 、为什么成本模式不得转为公允价值模式？
麻烦各位大佬解答一下

回答人：chenyiwei
1 、“因为我国基本都是房地产开发企业有投资性房地产，但是对于房开企业来说，用于出售的属于存货，因此不再另外规定”的解释是合理的。房开企业一般不会直接有对外出售的土地，一级土地开发本质上是为政府提供服务的行为，不能等同于持有待出售的土地。
2 、可理解为未实现的损益，待后续处置时实现。
3 、公允价值模式不得转回成本模式，是为了使企业在从成本模式转为公允价值模式时保持足够的谨慎，在深思熟虑的基础上作出该决策；同时，理论上一旦可以采用公允价值计量，后续公允价值的获取应该是持续的，不会再出现无法获取公允价值的情况。